【裁判字號】    99,簡上,59
【裁判日期】    990902
【裁判案由】    竊盜
【裁判全文】
臺灣新竹地方法院刑事判決              99年度簡上字第59號
上  訴  人
即  被  告  甲○○
上列上訴人即被告因竊盜案件，不服本院新竹簡易庭99年度審竹
簡字第21號中華民國99年2 月8 日第一審簡易判決（聲請案號：
臺灣新竹地方法院檢察署98年度偵字第6444號），提起上訴，本
院管轄第二審之合議庭判決如下：
    主    文
原判決撤銷。
甲○○犯竊盜罪，處拘役伍拾日，如易科罰金，以新臺幣壹仟元
折算壹日。
    事    實
一、甲○○出於為自己不法所有目的之犯罪意思，於民國98年6
    月30日晚上10時11分許，至乙○○所經營位於新竹市○○路
    ○ 段602 號之統一便利商店購物時，趁店員不注意之際，徒
    手將高單價、體積小之金鼎牌4 號電池6 顆，共計價值新臺
    幣（下同）120 元，藏放在隨身所背之背包內，隨後至櫃臺
    僅結帳單價低之泡麵與飲料，得手後，騎乘車牌號碼HOS —
    903 號機車離開現場，嗣經乙○○清點商品後，發現商品短
    缺，調閱店內外監視錄影帶，始循線查獲。
二、案經乙○○訴由新竹市警察局第三分局報告臺灣新竹地方法
    院檢察署檢察官偵查後聲請簡易判決處刑。
    理    由
一、程序部分：按被告以外之人於審判外之言詞或書面陳述，除
    法律有規定者外，不得作為證據。又被告以外之人於審判外
    之陳述，經當事人於審判程序同意作為證據，法院審酌該言
    詞陳述或書面陳述作成時之情況，認為適當者，亦得為證據
    。當事人、代理人或辯護人於法院調查證據時，知有第159
    條第1 項不得為證據之情形，而未於言詞辯論終結前聲明異
    議者，視為有前項之同意，刑事訴訟法第159 條第1 項及第
    159 條之5 分別定有明文。經查，本件被告就告訴人乙○○
    於警詢、偵訊中證述及證人楊佳堂、葉晁全偵查中證述，在
    本院準備程序及審理程序中，就證據能力均表示無意見，未
    於本案言詞辯論終結前聲明異議，又本院經審酌上開言詞陳
    述作成時之情況，並無顯然之瑕疵，認為以上開證據方法作
    為證據應屬適當，依刑事訴訟法第159 條之5 第1 項之規定
    ，應認有證據能力。再公訴人所提出經本院據以認定事實之
    各項公務員職務上所製作之文書證據，亦無顯有不可信情況
    之情形，依刑事訴訟法第159 條之4 第1 款之規定，亦應認
    有證據能力，先予敘明。
二、上揭事實，業據上訴人即被告甲○○於本院準備程序及審理
    時均坦承不諱（本院卷第17頁背面、第30頁），核與告訴人
    乙○○警詢、偵訊時指述（98年度偵字第6444號偵卷第6 頁
    、第27-29 頁）及證人楊佳堂、葉晁全於偵訊中之證述（98
    年度偵字第6444號偵卷第32頁至第35頁）情節大致相符，復
    有監視錄影帶翻拍照片7 張及遭竊電池外觀照片1 張卷可參
    （98年度偵字第6444號偵卷第10-13 頁、第25頁），足認被
    告之自白確與事實相符，本件事證明確，被告上開犯行堪以
    認定，應依法論科。
三、核被告所為係犯刑法第320 條第1 項竊盜罪。原審以被告罪
    證明確，予以論罪科刑，固非無見；惟按刑罰之量定，固屬
    法院自由裁量之職權行使，然刑事審判之量刑，在於實現刑
    罰權之分配的正義，故法院對科刑判決之被告量刑，應符合
    罪刑相當原則，使罰當其罪，以契合人民之法律感情，此所
    以刑法第57條明定科刑時應審酌一切情狀，尤應注意該條所
    列各款情形，以為科刑輕重之標準（最高法院92年度臺上字
    第3268號、95年度臺上字第1779號判決意旨參照）。又法律
    上屬於自由裁量之事項，並非概無法律性之拘束，自由裁量
    係於法律一定之外部性界限內（以定執行刑言，即不得違反
    刑法第51條之規定）使法官具體選擇以為適當之處理；因此
    在裁量時，必須符合所適用之法規之目的；更進一步言，須
    受法律秩序之理念所指導，此即所謂之自由裁量之內部性界
    限。事實審法院對於被告之量刑，自應符合比例、平等及罪
    刑相當原則，使輕重得宜，罰當其罪。查被告此次所竊取之
    財物僅120 元，侵害被害人之財產法益並非重大，犯罪情節
    尚非嚴重，且被告已於本院當庭賠償被害人640 元，足見其
    犯後知錯及極力彌補被害人，而原審未及審酌判處被告有期
    徒刑6 月，如易科罰金，以新臺幣1000元折算1 日，本案依
    被告犯罪情節、犯罪之危害性、所侵害法益之輕重程度等情
    事而為綜合全面之斟酌，認原審就本案所宣告之刑，尚嫌過
    重，被告上訴以其一時失慮，原審量刑過重，請求從輕量刑
    等語，為有理由，自應由本院將原判決予以撤銷改判。爰審
    酌被告之品行、犯罪動機（一時失慮），所侵害被害人財產
    價值（120 元），情節並非嚴重，暨其犯後坦承犯行且被害
    人已當庭表示原諒被告等一切情狀，量處如主文第二項所示
    之刑，並諭知易科罰金之折算標準。
據上論斷，應依刑事訴訟法第455 條之1 第1 項、第3 項、第36
9 條第1 項前段、第364 條、第299 條第1 項前段，刑法第320
條第1 項、第41條第1 項前段，刑法施行法第1 條之1 ，判決如
主文。
本案經檢察官邱宇謙到庭執行職務。
中    華    民    國    99    年    9     月    2     日
                  刑事第六庭  審判長法  官  黃美盈
                                    法  官  邱忠義
                                    法  官  李毓華
以上正本證明與原本無異。
不得上訴。
中    華    民    國    99    年    9     月    2     日
                                    書記官  陳美利
附錄本案論罪科刑法條
中華民國刑法第320 條
意圖為自己或第三人不法之所有，而竊取他人之動產者，為竊盜
罪，處5 年以下有期徒刑、拘役或5 百元以下罰金。
意圖為自己或第三人不法之利益，而竊佔他人之不動產者，依前
項之規定處斷。
前二項之未遂犯罰之。

司法院資訊處製作；財團法人民間司法改革基金會備份。
